

Gonzalo Patricio Ojeda

Fecha de nacimiento: 12/06/2002

Edad: 19

D.N.I: 44.185.658

Quilmes, Buenos Aires

Cel: 1140685208

Go63299@gmail.com

Objetivos

Mi objetivo es aprender nuevos oficios y a la vez sumar nuevas experiencias laborales. Crecer personal y laboralmente en un buen equipo de trabajo. Lograr una independencia salarial, y a la vez poder ayudar en mi hogar. Demostrar mi potencial a la hora de trabajar.

Experiencia

Arcos Dorados S.A / Empleado

05/2019 - ACTUALIDAD, Quilmes

Mi trabajo en la empresa: Caja, cobranzas, manejo de posnet, atención al cliente. Descarga de mercadería, control de stock. Cocina y limpieza

contacto: 011 4711-2000

Verduleria y Fruteria Mica e Ivan / Empleado

07/08/2018 - 22/10/2019, Quilmes

Mi trabajo en la empresa: Atención al cliente, caja, reposición y descarga de mercadería.

Herreria y Albañileria Jorge / Empleado

06/2015 - 12/2016, Quilmes

Mi trabajo en la empresa: Cortes de herreria, trabajo de soldadura y colocación de portones, pintura y construcción

Educación

José Manuel Estrada N°14 / Bachiller en Ciencias Sociales

03/2014 - 12/2019, Quilmes

Secundario completo con orientación en Ciencias Sociales

Universidad Nacional De Quilmes / Arquitectura Naval

04/2022 - Actualidad

Reconocimientos

 Conseguí buenos comentarios de parte de mis superiores, soy un empleado comprometido, dispuesto a trabajar y a aportar en la empresa. Reconocido por conseguir 6 meses seguidos el premio "presentismo" y destacado en 4 ocasiones como empleado del mes